臺灣臺中地方法院刑事判決　　　　　　 100年度易字第1724號
公　訴　人　臺灣臺中地方法院檢察署檢察官
被　　　告　林家立
上列被告因竊盜案件，經檢察官提起公訴（100年度偵字第8898
號），本院判決如下：
    主    文
林家立犯踰越安全設備竊盜罪，處有期徒刑陸月，如易科罰金，
以新臺幣壹仟元折算壹日。緩刑貳年。
    犯罪事實
一、林家立意圖為自己不法之所有，於民國100年2月28日14時許
    ，騎乘機車行經林新栩擔任廠長而址設臺中市西屯區○○○○
    路3號之「鈤研砂布紙股份有限公司」（下稱鈤研公司），
    見該公司之工廠鐵門未上鎖，認有機可趁，乃推開鐵門進入
    工廠，先以工廠內擺放之鋁梯攀爬至2樓屋簷後，再踰越2樓
    窗戶（屬於安全設備之一種）進入廠房內竊取砂布41捲及平
    面膠帶111捲。得手後，將上開竊得之物搬至1樓廣場放置後
    即先行離去。再於翌日（即同年3月1日）上午6時30分許，
    駕駛其所承租之貨車前來將上開竊得之物品載運至臺中市太
    平區頭汴坑郊區附近空地堆放。嗣林新栩於同年3月1日上午
    8時許發現遭竊後報警處理；林家立於行竊後因心生懊悔，
    乃於同年3月4日21時許主動聯繫鈤研公司負責人廖德昌欲將
    竊得之上開物品全數歸還，並於同年月7日上午10時許駕車
    載運上開竊得之物品至鈤研公司全數歸還。
二、案經臺中市政府警察局第六分局報請臺灣臺中地方法院檢察
    署檢察官偵查起訴。
    理  由
一、上揭犯罪事實，業據被告林家立於警詢、偵查中及本院審理
    時自白不諱，核與被害人鈤研公司之廠長林新栩於警詢中指
    述之被害情節相符，復有報案紀錄、現場及贓物之照片16張
    、贓物認領保管單1紙在卷足參，足認被告之自白核與事實
    相符，應堪採信；本件事證明確，被告竊盜犯行洵堪認定。
二、查被告係自被害人鈤研公司之2樓窗戶攀爬進入屋內而為本
    件竊盜犯行，該窗戶本有防止竊盜作用，依社會通常觀念係
    具有防盜之功能而屬安全設備，故核被告所為，係犯刑法第
    321條第1項第2款之踰越安全設備竊盜罪。又本案被告雖有
    於100年3月4日21時許主動聯繫鈤研公司負責人廖德昌欲將
    竊得之上開物品全數歸還，並於同年月7日上午10時許駕車
    載運上開竊得之物品至鈤研公司全數歸還，然本件竊盜案件
    業於100年3月1日上午因證人林新栩發現遭竊後即報警處理
    ，且承辦員警蕭翰群於100年7月19日本院審理時亦到庭結證
    稱：「（問：本件你如何發現在庭被告是竊盜的行為人？）
    是當時廠長林新栩來報案，後來我們瞭解之後開始找人，因
    為林新栩說會來偷這個東西的人應該是同業，可能可以循中
    盤商的管道查到銷贓的人，後來林新栩說有從中盤商那邊聽
    到被告有拿東西要去詢問是否要收受，中盤商有跟林新栩說
    這件事情，林新栩後來有告訴我被告的名字，說他懷疑是被
    告拿東西去向中盤商詢問的，當時他們工廠沒有安裝監視器
    ，我們是調取路口監視器來看，但是並沒有找到嫌疑人，後
    來林新栩有來告訴我們被告已經將行竊的東西載回去工廠，
    我們就去現場拍照，拍攝遭竊的砂布41捲及平面膠帶111捲
    等物品，後來我們通知被告及林新栩到派出所去製作筆錄。
    」、「（問：到什麼時候才確定知悉本案的嫌疑人是在庭被
    告？）是林新栩通知我們被告已經將東西載回工廠還給他們
    了，此時才確定被告是本案竊盜的行為人。」等語明確（詳
    本院100年7月19日審判筆錄第4、5頁），足見被告並未於偵
    查機關尚未發覺犯罪之前，即向該管機關申告自己之犯罪事
    實，而自願接受法院之裁判，核與自首之要件不符，應無自
    首減刑規定之適用甚明，附此敘明。爰審酌被告不思以正當
    方法賺取財物，為圖謀己私之利益便利，不知尊重他人之財
    產權，竟以踰越安全設備之方式侵入他人工廠，竊取他人財
    物，對社會秩序影響非輕，惟念其於犯後未幾即心生悔悟，
    並已將所竊得之物自行載回返還予被害人，並坦認犯行，態
    度良好，及犯罪之動機、目的、手段、所生危害等一切情狀
    ，量處如主文所示之刑，並諭知易科罰金之折算標準，以資
    懲儆。末查，被告前未曾因故意犯罪受有期徒刑以上刑之宣
    告，有臺灣臺中地方法院檢察署刑案資料查註紀錄表及臺灣
    高等法院被告前案紀錄表附卷可稽，而被害人鈤研公司之廠
    長林新栩於警詢中已明白表示因被告已將贓物歸還，不要對
    被告提出告訴等語，且被告確於員警尚未確認其為犯罪嫌疑
    人前即已將贓物歸還被害人公司，足見被告經本次罪刑之宣
    告後，已知所警惕，而無再犯之虞，本院認前開對其宣告之
    刑，以暫不執行為適當，依刑法第74條第1項第1款規定，諭
    知緩刑2年，以勵自新。
據上論斷，應依刑事訴訟法第299條第1項前段，刑法第321條第1
項第2款、第41條第1項前段、第74條第1款，判決如主文。
中    華    民    國   100    年    7     月    29    日
                  刑事第十四庭  法  官  許月馨
上正本證明與原本無異。
如不服本判決，得於判決書送達之日起10日內，以書狀敘述理由
，向本院提出上訴（須附繕本）。
                                書記官  黃美雲
中    華    民    國   100    年    7     月    29    日
附錄論罪科刑法條
中華民國刑法第321條
（加重竊盜罪）
犯竊盜罪而有左列情形之一者，處6月以上、5年以下有期徒刑：
一  於夜間侵入住宅或有人居住之建築物、船艦或隱匿其內而犯
    之者。
二  毀越門扇、牆垣或其他安全設備而犯之者。
三  攜帶兇器而犯之者。
四  結夥三人以上而犯之者。
五  乘火災、水災或其他災害之際而犯之者。
六  在車站或埠頭而犯之者。
前項之未遂犯罰之。